【裁判字號】    98,易,338
【裁判日期】    981209
【裁判案由】    竊盜
【裁判全文】
臺灣花蓮地方法院刑事判決               98年度易字第338號
公  訴  人  臺灣花蓮地方法院檢察署檢察官
被      告  乙○○
                    （另案於臺灣花蓮監獄執行中）
上列被告因竊盜案件，經檢察官提起公訴（98年度偵字第4052號
）及審判期日以言詞追加起訴，本院判決如下：
    主  文
乙○○犯刑法第三百二十一條第一項第二、三款之竊盜罪，未遂
，累犯，處有期徒刑伍月；又犯刑法第三百二十一條第一項第二
、三款之竊盜罪，累犯，處有期徒刑拾月。應執行有期徒刑壹年
。
    事  實
一、乙○○前有多次違反毒品危害防制條例等案件，又於民國91
    年間犯無故侵入他人住宅、槍砲彈藥刀械管制條例、脫逃罪
    等罪，經本院以91年度訴字第3號判處應執行有期徒刑3 年2
    月確定；復因施用第一級毒品、竊盜案件，分別經臺灣高等
    法院花蓮分院判處有期徒刑9月（91年度上訴字第59號）、1
    年8月（92年度上易字第165號）確定。嗣上開案件所處罪刑
    經裁定減刑並定應執行有期徒刑4年10月確定，於96年12月2
    8日縮短刑期假釋出獄並交付保護管束，於97年4月25日保護
    管束期滿執行完畢。詎仍不知悔改，意圖為自己不法所有之
    竊盜犯意，於98年4月24日上午7時許，持可作為凶器使用之
    螺絲起子1 支，毀壞甲○○所居住位於花蓮縣秀林鄉秀林村
    民享10號住處之大門喇叭鎖，無故侵入甲○○之住宅內行竊
    財物，因無財物而未遂（公訴檢察官言詞追加）。乙○○遂
    另起意圖為自己不法所有之竊盜犯意，旋持上開螺絲起子 1
    支破壞同址隔壁棟之丙○○住處之大門喇叭鎖後，無故侵入
    丙○○之該住宅內，竊取丙○○放置於臥室抽屜內之新臺幣
    3萬元得手。嗣經丁○○目睹而報警循線查獲上情。
二、案經被害人丙○○、甲○○訴由花蓮縣警察局新城分局報請
    臺灣花蓮地方法院檢察署檢察官偵查起訴及公訴檢察官以言
    詞追加起訴。
    理  由
一、證人甲○○、丙○○及丁○○於警詢之證述及花蓮縣警察局
    新城分局員警胡俊榮於98年8月31日、9月2 日之偵查報告，
    經檢察官、被告於本院審理時同意將該等證據資料列為證據
    調查，本院審酌上開證據資料作成時之情況，並無強暴、脅
    迫、利誘、詐欺或其他不正方法等不適當之情形，爰依刑事
    訴訟法第159條之5第1 項規定，認均具有證據能力。至於其
    餘本院認定犯罪事實依據之各項證據之證據能力，本件被告
    於言詞辯論終結前，均未聲明異議，該等證據已經本院於審
    理時逐一提示予被告表示意見，本院審酌該等證據之取得過
    程並無瑕疵，與本案待證事實間復具有相當之關聯性，以之
    為本案證據並無不當，自得採為本件認定事實之基礎，併此
    敘明。
二、訊據被告乙○○固坦承其於98年4月24日上午7時許，持可作
    為凶器使用之螺絲起子1 支，打開證人甲○○所居住位於花
    蓮縣秀林鄉秀林村民享10號住處房門之事實，惟矢口否認有
    何竊盜犯行，辯稱：伊欲找甲○○所以打開甲○○之房門，
    但找不到甲○○，伊就離開，並未再進入丙○○住處竊取 3
    萬元，伊離開時沒有遇到丁○○云云。惟查：上開犯罪事實
    業據證人即告訴人丙○○、甲○○於警詢中指述綦詳，並與
    證人即目擊者丁○○於警詢之證述互核相符，衡諸被告於本
    案審理時供承其與三位證人並無仇隙等語，並佐以證人丙○○、甲○○及丁○○在發現遭竊情形後，即馬上前往報警處
    理等情，可見證人應無故意勾串或誣陷被告之情，故證人丙○○、甲○○及丁○○於警詢之證詞，應屬可採。再者，被
    告於警詢中亦坦承其於上揭時間以螺絲起子撬開證人甲○○
    之房門並進入門內一節（偵卷第6 頁），而證人丙○○之房
    門於上開時間內亦遭破壞且屋內亦有被翻動之情，可見證人
    甲○○與丙○○遭竊之犯罪模式相同，均係同一人即被告所
    為，應無疑義。況被告辯稱欲找證人甲○○，故以螺絲起子
    打開其房門等語，亦顯與常情有違，故被告上開所辯，顯係
    圖卸之詞，無足採信。此外，復有現場照片、員警出具之偵
    查報告及遭竊平面圖在卷可證，本案事證明確，被告犯行堪
    以認定，應依法論科。
三、查被告作案用之螺絲起子1 支，雖未扣案，然係質地堅硬之
    鋒利金屬物品，足對人之生命、身體安全構成威脅，在客觀
    上顯然具有危險性，自屬兇器無訛。又按毀越門扇而入室行
    竊，其越入行為即屬侵入住宅，已結合於所犯加重竊盜之罪
    質中，無更行構成侵入住宅罪之理（參見最高法院27年上字
    第1887號判例），惟本件被告係毀損大門後開啟大門進入住
    宅行竊，與刑法第321條第1項第2 款所指「踰越」門扇之加
    重竊盜要件不同，是其侵入住宅行為並未包含在其所犯毀損
    門扇之加重竊盜罪質中，無上開最高法院判例要旨之適用，
    仍應另論以無故侵入住宅罪。是核被告毀損大門無故侵入證
    人甲○○住宅內竊盜之行為，係犯刑法第321條第2 項、第1
    項第2款、第3款之加重竊盜未遂罪及刑法第306條第1項侵入
    住宅罪，另被告毀損大門無故侵入證人丙○○住宅內竊盜之
    行為，則係犯刑法第321條第1項第2款、第3款之加重竊盜罪
    及刑法第306條第1項侵入住宅罪。被告雖同時具備數款加重
    情形，然竊盜行為只有一個，仍只成立一罪。又公訴人雖未
    引用刑法第306條第1項侵入住宅罪之條文，惟於事實欄已明
    確記載侵入住宅之事實，此部分事實業經起訴，本院自應加
    以裁判。被告以一行為觸犯加重竊盜罪及侵入住宅罪，為想
    像競合犯，應從一重之加重竊盜罪處斷。另證人甲○○、丙○○之住處雖同址，惟係各自獨立之建物，有各自之出入大
    門，此有住宅平面圖1紙附卷可稽（本院卷第45 號），被告
    毀損證人甲○○之住屋大門而侵入行竊未遂，另行至隔壁證
    人丙○○住處內行竊，所犯此二罪間，其犯意各別，犯罪地
    點亦不相同，應分論併罰。被告有前述事實欄所載罪刑及刑
    之執行完畢情形，有臺灣高等法院被告前案紀錄表在卷可憑
    ，其於5 年以內，再犯本件有期徒刑以上之各罪，均為累犯
    ，均應依刑法第47條第1 項規定加重其刑。又被告毀損證人
    甲○○大門而侵入屋內物色及翻動財物，已著手於竊盜行為
    之實行，因未發生竊得財物之結果而未遂，應依刑法第25條
    第2 項之規定，按既遂犯之刑減輕之，並依法先加後減之。
    爰審酌被告有多次竊盜前科紀錄之素行，素行不佳，並衡及
    其行竊之手段、目的，危害居家安寧及侵害他人財產法益與
    危害社會治安之程度，暨被告犯後否認犯行，態度不佳等一
    切情狀，認檢察官就竊盜未遂部分求處有期徒刑6 月，就竊
    盜既遂部分求處有期徒刑1 年尚嫌過重，認各量處如主文所
    示之刑為適當，並定其應執行之刑，以資懲儆。至供被告犯
    本件竊盜犯行之螺絲起子1 支，無證據證明為被告所有，且
    未經扣案，爰不予諭知沒收，併此敘明。
據上論斷，應依刑事訴訟法第299條第1項前段，刑法第321條第1
項第2款、第3款、第2項、第306條第1項、第25條第2項、第47條
第1項、第51條第5款、第55條前段，判決如主文。
本案經檢察官黃蘭雅到庭執行職務
中    華    民    國    98    年    12    月    9     日
                  刑事第四庭    法  官  魏俊明
以上正本證明與原本無異。
如不服本判決應於收受送達後10日內向本院提出上訴書狀，並應
敘述具體理由。其未敘述上訴理由者，應於上訴期間屆滿後20日
內向本院補提理由書(均須按他造當事人之人數附繕本)「切勿逕
送上級法院」。告訴人或被害人如對於本判決不服者，應具備理
由請求檢察官上訴，其上訴期間之計算係以檢察官收受判決正本
之日期為準。
中    華    民    國    98    年    12    月    9     日
                                書記官
附錄本判決論罪之法律條文：
中華民國刑法第321條：
犯竊盜罪而有左列情形之一者，處6月以上、5年以下有期徒刑：
一、於夜間侵入住宅或有人居住之建築物、船艦或隱匿其內而犯
    之者。
二、毀越門扇、牆垣或其他安全設備而犯之者。
三、攜帶兇器而犯之者。
四、結夥三人以上而犯之者。
五、乘火災、水災或其他災害之際而犯之者。
六、在車站或埠頭而犯之者。
前項之未遂犯罰之。
中華民國刑法第306條第1項：
無故侵入他人住宅、建築物或附連圍繞之土地或船艦者，處1 年
以下有期徒刑、拘役或3 百元以下罰金。


司法院資訊處製作；財團法人民間司法改革基金會備份。
